【裁判字號】    92,簡上,27
【裁判日期】    920603
【裁判案由】    竊盜
【裁判全文】
臺灣彰化地方法院刑事判決                          九十二年度簡上字第二七號
    上  訴  人  臺灣彰化地方法院檢察署檢察官
    上  訴  人
    即  被  告  甲○○
右列上訴人因竊盜案件，不服本院九十二年度彰簡字第一五０號九十二年三月二十五
日第一審判決（檢察官聲請簡易判決處刑案號：九十一年度偵字第八三六七號），本
院管轄第二審合議庭判決如左︰
    主  文
上訴駁回。
    事實及理由
一、本案經本院審理結果，認第一審判決認事用法及量刑均無不當，應予維持，並引
    用第一審判決書記載之事實、證據及理由（如附件）。
二、上訴意旨略以：被告以原審判處有期徒刑六月，量刑過重云云；公訴人以被告另
    於九十二年一月十四日凌晨三時五十分許，在彰化縣和美鎮○○路五四號前，與
    另案被告楊宏仁竊取林玉晴所有之折疊式鋁梯一把，與原審認定之竊盜犯行有連
    續犯之裁判上一罪關係，原審未斟酌審判，難認允當云云。
三、經查：上訴人即被告於九十一年六月二十八日凌晨四時許，在彰化縣鹿港鎮埤頭
    巷七九號前，竊取乙○○所有之ＧＺ六－七三六號機車等情，業經原審認定明確
    ，如附件所示，雖被告於原審判決後之九十二年四月九日偵查中稱：想說機車可
    以作交通工具，且因工作不順，看到東西就想拿等語，但被告竊取上述機車之時
    間，與公訴人上訴後移送併辦意旨所示：被告於九十二年一月十四日凌晨三時五
    十分許，在彰化縣和美鎮○○路五四號前，與另案被告楊宏仁共同竊取林玉晴所
    有之折疊式鋁梯一把之時間，相距已近七個月，如被告確係「看到東西就想拿」
    ，何以在竊取機車後經過七個月始再度竊取鋁梯一把，該七個月中均未「看到想
    拿之東西」？被告此部分所述顯與事實相違，且其竊盜之型態中關於是否另有共
    犯及其竊取之財物又不相同，被告之上述竊取機車犯行與竊取鋁梯犯行，顯係不
    同犯意之不同犯行，不能認係連續犯，公訴人認二者係連續犯之裁判上一罪關係
    ，顯有誤認。綜上，本件事證明確，原審參酌其犯罪情節，及被告前曾因竊盜罪
    經判處有期徒刑十月執行完畢而構成累犯等情，判處本件罪刑，核無違誤或不當
    ，公訴人以原審有上述連續犯之犯行未經審酌、及被告以原審量刑過重等語上訴
    ，均難認有理由，均應予駁回。
四、上述移送併辦部分並非起訴效力所及，本院無從併予審理，應由檢察官另行偵辦
    ，附此敘明。
據上論斷，應依刑事訴訟法第四百五十五條之一第一項、第三項、第三百七十三條、
第三百六十八條，判決如主文。
本件經檢察官林玲淑到庭執行職務。
中      華      民      國    九十二    年      六      月      三      日
                                 臺灣彰化地方法院刑事第三庭
                                      審判長法官  余  仕  明
                                      法      官  李  雅  俐
                                      法      官  高  文  崇
右正本證明與原本無異。
本件不得上訴。
                                      法院書記官  梁  高  賓
中      華      民      國    九十二    年      六      月      五      日


司法院資訊處製作；財團法人民間司法改革基金會備份。
